【裁判字號】    90,自,319
【裁判日期】    901018
【裁判案由】    詐欺
【裁判全文】
臺灣臺南地方法院刑事判決                            九十年度自字第三一九號
    自  訴  人  聯邦商業銀行股份有限公司
    法定代理人  黃春鐘
    代  理  人  甲○○
    被      告  乙○○
右列被告因詐欺案件，經自訴人提起自訴，本院判決如左：
    主  文
乙○○意圖為自己不法之所有，以詐術使人將本人之物交付，處有期徒刑陸月，如易
科罰金以參佰元折算壹日。
    事  實
一、乙○○明知經濟狀況不佳，無力繳付信用卡消費款項，詎因積欠地下錢莊債務，
    無力清償，遂意圖為自己不法之所有，於民國八十七年十月九日，佯向聯邦商業
    銀行股份有限公司（以下簡稱聯邦商銀）聲請威士信用卡（卡號：000000
    0000000000號）使用，而約定消費額度為新台幣（下同）五萬元，並
    於同月領得信用卡後，即於同年月十七日、二十五日，分別持卡向「助華」、「
    國正」等旅行社有限公司，以假刷卡購買機票，實為借款之方式，合計刷用二萬
    九千五百七十元，並於同年月十九日以該卡向上開銀行預借現金二萬元（另需付
    收續費七百元），總計消費款項為五萬零二百七十元，聯邦商銀不疑有他，乃依
    約任其刷得上開款項，嗣經該銀行屢催繳款，未獲清償分文，而乙○○又避不見
    面，始知受騙。
二、案經聯邦商銀提起自訴。
    理  由
一、訊據被告乙○○對於上開時地，向自訴人聯邦商銀申領信用卡，並持卡以假刷卡
    購買機票及預借現金之方式，向上開旅行社及聯邦商銀借取上開款項，而迄未清
    償上開消費款等事實均供承不諱，核與自訴人指訴之情節相符，並有信用卡聲請
    書、歷史帳單各一份在卷可憑，此部分事實足堪認定。雖被告矢口否認有詐欺犯
    行，辯稱：伊係因經營電腦商店倒閉，而無力清償消費款項，並非蓄意詐騙上開
    銀行云云。惟查，被告係因積欠錢莊債務，需款清償，始向自訴人申請信用卡，
    並欲持卡借款以清償錢莊債務等情，業據被告陳明在卷，顯見被告於申請上開信
    用卡時，經濟狀況已甚不佳而週轉困難，且其申請信用卡之目的，乃為持以借款
    清償債務，則其根本無償付消費款項之能力，亦可想而知。又被告申請上開信用
    卡所約定之信用額度為五萬元，而被告於領卡當月，即刷用逾上開信用額度，且
    未曾償付分文，有上開歷史帳單附卷可稽，益徵被告於申請該卡刷用時，需款恐
    急，顯無償付之能力與意願。況被告於刷得上開借款後，即逃逸無蹤等情，業據
    自訴人指述甚明。足證，被告申請上開信用卡，僅為用以刷借款項，清償其他債
    務，而無依約付款之意，故認被告於借款伊始，即應有不法所有之詐騙犯意，所
    所辯無非事後卸責之詞，不足採信。本件事證已甚明確，被告犯行洵堪認定。
二、核被告意圖為自己不法之所有，以詐術使人將本人之物交付，所為係犯刑法第三
    百三十九條第一項之罪。爰審酌被告因需款恐急而犯罪、其手段惡劣、惟犯罪所
    得金額尚非甚鉅，犯後坦承欠款然迄未賠償自訴人損害等一切情狀，量處如主文
    所示之刑，以資懲儆。
據上論斷，應依刑事訴訟法第三百四十三條、第二百九十九條第一項前段，刑法第三
百三十九條第一項，罰金罰鍰提高標準條例第一條前段，判決如主文。
中      華      民      國      九十      年      十      月      十八  日
                              臺灣臺南地方法院刑事第二庭
                                      法  官  賴  純  慧
右正本證明與原本無異
如不服本判決應於送達後十日內向本院提出上訴狀
                                      書記官  莊  淑  雅
中      華      民      國      九十      年      十      月      十九  日
附錄本案論罪科刑法條全文：
刑法第三百三十九條第一項：意圖為自己或第三人不法之所有，以詐術使人將本人或
                          第三人之物交付者，處五年以下有期徒刑、拘役或科或
                          併科一千元以下罰金。


司法院資訊處製作；財團法人民間司法改革基金會備份。
